臺灣桃園地方法院刑事判決
　　　                              110年度簡上字第143號

上　訴　人　
即　被　告　周元科



上列上訴人即被告因傷害等案件，不服本院108 年度桃簡字第
2284號，中華民國109 年12月8 日第一審刑事簡易判決（聲請簡
易判決處刑案號：108 年度偵字第21360 號），提起上訴，本院
管轄之第二審合議庭判決如下：
    主  文
原判決撤銷。
周元科犯傷害罪，處有期徒刑貳月又拾伍日，如易科罰金，以新
臺幣壹仟元折算壹日。
    事實及理由
一、本案經本院合議庭審理結果，認原審判決以被告周元科所為
    係犯刑法第135 條第1 項之妨害公務執行罪及同法第277 條
    第1 項之傷害罪，依刑法第55條之規定，從一重論以傷害罪
    ，核其認事用法俱無違誤，是此部分除證據部分補充「被告
    於本院準備程序及審理中之供述（見本院簡上卷二，第15至
    18頁、第49至54頁）」外，其餘均引用原審簡易判決（含其
    所引用之聲請簡易判決處刑書）記載之事實、證據及論罪理
    由（如附件）。
二、被告上訴意旨略以：我真的不知道當時的狀況，我否認犯行
    ，客觀事實我不爭執，但我沒有犯意；原審量刑過重，我犯
    後有跟告訴人等達成和解，希望判輕一點等語。
三、撤銷改判及本院量刑之理由：
    原審判決以被告於警員依法執行公權力職務時，以掙扎抵抗
    手腳毆擊之強暴方式，妨害警員執行勤務，並造成告訴人陳
    柏辰、李鼎元分別受有身體傷害，事證明確而予論罪科刑，
    固屬卓見。惟查：
  ㈠科刑判決旨在實現刑罰權之分配正義，故法院對有罪被告之
    科刑判決，應符合罪刑相當原則，使輕重得宜，罰當其罪，
    以契合社會之法律感情，此所以刑法第57條明定科刑時應審
    酌一切情狀，尤應注意該條所列10款事項以為科刑輕重之標
    準，而刑法第57條第10款規定「犯罪後之態度」，自應包括
    行為人於犯罪後，因悔悟而力謀恢復原狀或賠償被害人之損
    害等情形在內。
  ㈡被告於原審判決後，已與告訴人陳柏辰調解成立，並依約賠
    償新臺幣（下同）1 萬元；亦與告訴人李鼎元達成和解，並
    已賠償其中1 萬5,000 元（依本院小額民事判決，認被告尚
    應給付告訴人李鼎元1,000 元；至依被告及告訴人李鼎元所
    陳，被告尚應給付告訴人李鼎元1 萬5,000 元）等情，有本
    院110 年2 月20日110 年度桃司小調字第139 號調解筆錄、
    110 年9 月23日110 年度桃小字第1056號小額民事判決及
    110 年9 月27日辦理刑事案件電話查詢紀錄表在卷可憑（見
    本院簡上卷二，第19頁、第23至27頁）。參以本案被告所犯
    其中之刑法第277 條第1 項傷害罪，依同法第287 條前段規
    定，屬告訴乃論之罪，是被告犯後是否與告訴人陳柏辰、李
    鼎元和（調）解並予以賠償，自屬本案量刑應審酌者，原審
    未及審酌而為科刑（處有期徒刑3 月，如易科罰金，以1,00
    0 元折算1 日），自有未合。是被告上訴否認本案犯行，固
    無可採，惟其嗣已與告訴人陳柏辰調解成立、與告訴人李鼎
    元達成和解，並分別賠償如上，則被告上訴請求從輕量刑，
    為有理由。從而，原審判決既無以維持，自應予撤銷改判。
  ㈢爰以行為人之責任為基礎，審酌被告於警員依法執行公權力
    職務時，漠視國家公權力，不思理性溝通，恣意施以強暴，
    侵害警察機關執行職務之嚴正性，影響社會秩序，並造成告
    訴人陳柏辰、李鼎元分別受有身體傷害，所為實屬不該，並
    兼衡被告本案犯罪動機、執行方式、警員當時執行之職務、
    妨害公務執行之期間及告訴人陳柏辰、李鼎元所受傷勢等情
    節，並衡以被告否認本案犯行，然嗣已與告訴人陳柏辰調解
    成立、與告訴人李鼎元達成和解，並分別賠償如上之犯後態
    度，及其自陳專科畢業、家庭經濟狀況勉持（見偵卷，第21
    頁）等一切情狀，量處如主文所示之刑，並諭知如易科罰金
    之折算標準。
據上論斷，應依刑事訴訟法第455 條之1 第1 項、第3 項、第
369 條第1 項前段、第373 條、第299 條第1 項前段，判決如主
文。
本案經檢察官王柏淨聲請以簡易判決處刑，檢察官施韋銘到庭執
行職務。
中　　華　　民　　國　 110　　年　　11　　月　　30　　日
                  刑事第十一庭  審判長法  官  潘政宏
 
                                      法  官  蔡旻穎
 
                                      法  官  翁健剛
以上正本證明與原本無異。
不得上訴。
        　　　　　　　　　　　　　　　書記官　黃挺豪
中　　華　　民　　國　 110　　年　　12　　月　　1 　　日
附件：
臺灣桃園地方法院刑事簡易判決　　　 108年度桃簡字第2284號
聲　請　人　臺灣桃園地方檢察署檢察官
被　　　告　周元科
上列被告因傷害等案件，經檢察官聲請以簡易判決處刑（108 年
度偵字第21360 號），本院判決如下：
    主  文
周元科犯傷害罪，處有期徒刑參月，如易科罰金，以新臺幣壹仟
元折算壹日。
    事實及理由
一、本案犯罪事實及證據，除犯罪事實欄第1 行至第5 行補充更
    正為「緣周元科前經藥腳檢舉販賣毒品（另案經本院以109
    年度訴字第138 號判決在案），員警遂於民國108 年7 月19
    日，指示該藥腳相約周元科在桃園市○○區○○○街00號1
    樓社區中庭交易，並於上開時間前往上開地點進行偵查。周
    元科於約定時間至桃園市○○區○○○街00號1 樓社區中庭
    ，明顯為與上開藥腳相約之販賣毒品之人，而已顯露犯罪痕
    跡，員警因此對周元科為盤查、逮捕時，周元科明知警員簡
    國峻、陳柏辰、李鼎元均係身著警察制服依法執行職務之公
    務員，」；證據部分補充：證人即告訴人李鼎元於本院訊問
    時之證述、密錄器勘驗筆錄外，餘均引用檢察官聲請簡易判
    決處刑書之記載（如附件）。另補充理由如下：
    ㈠按現行犯，不問何人得逕行逮捕之。犯罪在實施中或實施
      後即時發覺者，為現行犯。有左列情形之一者，以現行犯
      論：一、被追呼為犯罪人者。二、因持有兇器、贓物或其
      他物件、或於身體、衣服等處露有犯罪痕跡，顯可疑為犯
      罪人者。被告抗拒拘提、逮捕或脫逃者，得用強制力拘提
      或逮捕之。刑事訴訟法第88條、第90條分別定有明文。基
      此，警員對於現行犯本得依法加以逮捕，且若該現行犯有
      抗拒逮捕之情形，警員亦得實施強制力據以逮捕之。查本
      案被告周元科因員警誘捕偵查販賣毒品案件而遭查獲，員
      警依法欲逮捕時，被告以手、腳毆擊員警之強暴方式妨害
      公務之執行，顯有妨害公務執行之行為甚明。被告所辯，
      顯屬卸詞，不足採信。
    ㈡又被告於本案抗拒逮捕之過程中，不斷以手腳掙扎等情，
      此經本院於109 年5 月28日勘驗密錄器檔案無訛，並經被
      告於偵訊、本院訊問時供承在卷（見偵卷第84頁、院卷第
      101 至113 頁），再觀以告訴人陳柏辰、李鼎元所受之傷
      害均為擦、挫傷，此等傷害與案發時員警紛以手、腳壓制
      被告時，遭被告以手、腳向外揮舞、踢踹抗拒，告訴人陳
      柏辰、李鼎元因此受傷之高度、部位及程度相符，並有告
      訴人陳柏辰、李鼎元所受傷害之照片在卷可參，復卷內並
      無相關事證堪認告訴人陳柏辰、李鼎元於此時間內有遭其
      他事變足致上開傷害，益徵告訴人陳柏辰、李鼎元所述其
      等於逮捕被告時遭被告以手腳毆擊乙節，應與事實相符。
      被告所辯，顯屬卸詞，不足採信。
二、按刑法第135 條於108 年12月25日修正後公布施行，於同年
    月27日生效，該次修法將上開條文之罰金數額調整換算後予
    以明定，無庸為新、舊法比較，逕行適用裁判時法。核被告
    所為，係犯刑法第135 條第1 項之妨害公務執行罪及同法第
    277 條第1 項之傷害罪。被告為上開行為時，固曾陸續有以
    腳踢踹、拉扯推擠、出手毆打等不同動作，然其此等舉動係
    於密接之時間及同一地點陸續所為，主觀上應係基於單一之
    妨害公務執行之犯意，客觀上所侵害者並為相同之法益，各
    舉動之獨立性甚為薄弱，依一般社會健全觀念難以強行區分
    為不同行為，在刑法評價上以視為數個舉動之接續施行，合
    為包括之一行為予以評價，較為合理，應屬接續犯，僅論以
    一罪。被告以一傷害行為致告訴人2 人分別受有前揭傷害，
    屬一行為觸犯數罪名之同種想像競合犯，應依刑法第55條規
    定從一重處斷。另被告以一行為同時觸犯妨害公務執行罪、
    傷害罪等2 罪名，屬異種想像競合犯，應依刑法第55條之規
    定，從一重處斷，論以傷害罪。爰審酌被告於警員依法執行
    公權力職務時，漠視國家公權力，不思理性溝通，恣意施以
    強暴，侵害警察機關執行職務之嚴正性，影響社會秩序，並
    造成告訴人2 人分別受有身體上傷害，所為實屬不該。並兼
    衡被告前揭傷害及妨害公務執行之方式、警員當時執行之職
    務、妨害公務執行之期間及告訴人所受傷勢等情節，暨被告
    於事後猶矯飾其詞，否認犯行，且迄未與告訴人成立和解之
    犯後態度，以及被告為專科畢業之智識程度，家庭經濟狀況
    勉持與犯罪動機等一切情狀，量處如主文所示之刑，並諭知
    如易科罰金之折算標準，以資懲儆。
三、據上論斷，應依刑事訴訟法第449 條第1 項前段、第3 項、
    第454 條第2 項，刑法第135 條第1 項、第277 條第1 項、
    第55條前段、第41條第1 項前段，刑法施行法第1 條之1 第
    1 項，逕以簡易判決處刑如主文。
四、如不服本判決，得於判決書送達之翌日起20日內，以書狀敘
    述理由，向本院合議庭提出上訴（須附繕本）。
本案經檢察官王柏淨聲請簡易判決處刑。
中    華    民    國   109    年    12    月    8     日
                  刑事第一庭  法  官  呂宜臻
以上正本證明與原本無異。
                              書記官  李芝菁
中    華    民    國   109    年    12    月    9     日
附錄本案論罪科刑法條：
中華民國刑法第135條第1項
對於公務員依法執行職務時，施強暴脅迫者，處3 年以下有期徒
刑、拘役或9 千元以下罰金。
意圖使公務員執行一定之職務或妨害其依法執行一定之職務或使
公務員辭職，而施強暴脅迫者，亦同。
犯前 2 項之罪，因而致公務員於死者，處無期徒刑或 7 年以上
有期徒刑；致重傷者，處 3 年以上 10 年以下有期徒刑。
中華民國刑法第277條第1項
傷害人之身體或健康者，處5 年以下有期徒刑、拘役或50萬元以
下罰金。
犯前項之罪，因而致人於死者，處無期徒刑或7 年以上有期徒刑
；致重傷者，處3 年以上10年以下有期徒刑。
附件：
臺灣桃園地方檢察署檢察官聲請簡易判決處刑書
                                    108年度偵字第21360號
    被      告  周元科  男  55歲（民國00年0月00日生）
                        住桃園市○○區○○○街00號8樓
                        國民身分證統一編號：Z000000000號
上列被告因傷害等案件，業經偵查終結，認宜以簡易判決處刑，
茲將犯罪事實及證據並所犯法條分敘如下：
        犯罪事實
一、周元科於民國108 年7 月19日晚間10時許，在桃園市○○區
    ○○○街00號1 樓前，因毒品案件（所涉販賣毒品及施用毒
    品案件，現由本署檢察官以108 年度偵字第21405 號、108
    年度毒偵字第4171號偵查中）為警盤查，其明知警員簡國峻
    、陳柏辰、李鼎元均係身著警察制服依法執行職務之公務員
    ，竟基於傷害及妨害公務之犯意，掙扎抵抗盤查及逮捕，手
    腳並用毆擊警方，以此強暴方式妨害上開警員執行勤務，並
    致警員簡國峻（傷害部分未據告訴）受有左大腿瘀血、警員
    陳柏辰受有雙腳膝蓋挫傷、警員李鼎元受有右手臂及左手背
    挫傷等傷害。
二、案經陳柏辰、李鼎元訴由桃園市政府警察局桃園分局報告偵
    辦。
        證據並所犯法條
一、證據：（一）被告周元科於警詢時及偵訊中之供述；（二）
    警員職務報告及現場錄音譯文；（三）告訴人陳柏辰、李鼎
    元傷勢照片；（四）現場錄影光碟及翻拍照片等在卷可稽，
    是被告犯嫌應堪認定。
二、核被告所為，係犯刑法第135 條第1 項之對於執行職務公務
    員施強暴及同法第277 條第1 項之傷害等罪嫌。按刑法第
    135 條第1 項之罪與刑法第140 條之罪，均屬妨害國家公務
    之執行，為侵害國家法益，並非侵害個人法益之罪，如對於
    公務員二人以上依法執行勤務時，施強暴脅迫，仍屬單純一
    罪，並無刑法第55條所謂「想像競合」之法例適用，最高法
    院85年度台非字第238 號判決意旨可資參照。則被告施強暴
    之行為致警員陳柏辰、李鼎元受有上開傷害，係一行為觸犯
    數罪名，為想像競合犯，請依刑法第55條之規定，從一重之
    傷害罪處斷。
三、依刑事訴訟法第451條第1項聲請逕以簡易判決處刑。
    此  致
臺灣桃園地方法院
中    華    民    國    108    年    9    月     5    日
                               檢 察 官   王 柏 淨
本件正本證明與原本無異
中    華    民    國    108    年    9    月    16    日
                               書 記 官   邱 絹 蓉
附記事項：
本件係依刑事訴訟法簡易程式辦理，法院簡易庭得不傳喚被告、
輔佐人、告訴人、告發人等出庭即以簡易判決處刑；被告、被害
人、告訴人等對告訴乃論案件如已達成民事和解而要撤回告訴或
對非告訴乃論案件認有受傳喚到庭陳述意見之必要時，請即另以
書狀向簡易法庭陳述或請求傳訊。
附錄所犯法條：
中華民國刑法第135條（妨害公務執行及職務強制罪）
對於公務員依法執行職務時，施強暴脅迫者，處3 年以下有期徒
刑、拘役或3 百元以下罰金。
意圖使公務員執行一定之職務或妨害其依法執行一定之職務或使
公務員辭職，而施強暴脅迫者，亦同。
犯前二項之罪，因而致公務員於死者，處無期徒刑或7 年以上有
期徒刑；致重傷者，處3 年以上、10年以下有期徒刑。
中華民國刑法第277條
傷害人之身體或健康者，處5 年以下有期徒刑、拘役或50萬元以
下罰金。
犯前項之罪，因而致人於死者，處無期徒刑或7 年以上有期徒刑
；致重傷者，處3 年以上10年以下有期徒刑。